臺灣桃園地方法院刑事裁定　　　　　110年度單禁沒字第665號
聲　請　人　臺灣桃園地方檢察署檢察官
被　　　告　錢質棟


上列被告違反毒品危害防制條例案件，經聲請人聲請單獨宣告沒
收（110 年度聲沒字第515 號），本院裁定如下：
    主  文
扣案之第2 級毒品甲基安非他命2 包（含包裝袋2 個，驗前含袋
毛重1.3995公克、0.1766公克）及含甲基安非他命成分之吸食器
1組均沒收銷燬。扣案之吸食器2 組均沒收。
    理  由
一、聲請意旨略以：被告錢質棟因施用第2 級毒品案件，經臺灣
    桃園地方檢察署（下簡稱桃園地檢署）檢察官以110 年度戒
    毒偵字第42、43、44、45、46、47、48、49號為不起訴處分
    確定在案，而該案中扣案之第2 級毒品安非他命2 小包（含
    袋毛重各1.3995公克、0.1766公克）經送檢驗，檢出甲基安
    非他命成分，有詮昕科技股份有限公司藥物檢驗報告、臺北
    榮民總醫院毒品成分鑑定書各1 紙附卷可稽，為毒品危害防
    制條例第2 條第2 項第2 款所規定之第2 級毒品，屬違禁物
    ，爰依刑法第38條第1 項、第40條第2 項及毒品危害防制條
    例第18條第1 項前段等規定聲請單獨宣告沒收並銷燬等語。
二、按查獲之第1 、2 級毒品及專供製造或施用第1 、2 級毒品
    之器具，不問屬於犯罪行為人與否，均沒收銷燬之，毒品危
    害防制條例第18條第1 項前段定有明文。次按違禁物或專科
    沒收之物得單獨宣告沒收。檢察官依第253 條或第253 條之
    1 為不起訴或緩起訴之處分者，對刑法第38條第2 項、第3
    項之物及第38條之1 第1 項、第2 項之犯罪所得，得單獨聲
    請法院宣告沒收，刑法第40條第2 項，刑事訴訟法第259 條
    之1分別定有明文。
三、經查，被告前因施用毒品案件，經桃園地檢署檢察官以109
    年度毒偵字第4380號（經改分110 年度毒偵緝字第34號）、
    109 年度毒偵字第5235號（經改分110 年度毒偵緝字第33號
    ）偵辦，經依本院109 年度毒聲字第403 號裁定送觀察、勒
    戒，因認有繼續施用毒品傾向，復經依本院110 年度毒聲字
    第581 號裁定令入戒治處所施以強制戒治，嗣桃園地檢署檢
    察官以修正後之「有無繼續施用毒品傾向評估標準」重行評
    估後，認被告無繼續施用毒品傾向，故以110 年度抗字第8
    號提起抗告，經臺灣高等法院以110 年度毒抗字第496 號裁
    定撤銷原裁定（本院110 年度毒聲字第581 號裁定），並駁
    回檢察官聲請強制戒治，於110 年4 月1 日釋放出所，嗣上
    揭案件與109 年毒偵字第5522、6801、6960、7797號、110
    年度毒偵字第1074、2908號之施用毒品案件，經桃園地檢署
    檢察官以110 年度戒毒偵字第42至49號為不起訴處分確定在
    案，有臺灣高等法院被告前案紀錄表在卷可查。上揭109 年
    度毒偵字第4380號案件扣得白色結晶1 包（含袋毛重1.3995
    公克）及供被告施用甲基安非他命之吸食器1 組，扣案白色
    結晶1 包經送檢驗，檢出甲基安非他命成分，此有詮昕科技
    股份有限公司藥物檢驗報告（報告編號：D0000000）1 紙附
    件可稽，堪認屬毒品危害防制條例第2 條第2 項第2 款規定
    之第2 級毒品而屬違禁物無訛，至扣案之吸食器係被告所有
    並供其為施用甲基安非他命犯行所用之物，亦經其供述明確
    （見109 年度毒偵字第4380號卷第13頁）；另上揭110 年度
    毒偵字第1074號案件扣得白色或透明晶體1 包（含袋毛重0.
    1766公克）及供被告施用甲基安非他命之吸食器1 組，扣案
    白色或透明晶體1 包經送檢驗，檢出甲基安非他命成分，此
    有臺北榮民總醫院110 年3 月11日北榮毒鑑字第C0000000號
    毒品成分鑑定書1 紙附卷可稽，堪認屬毒品危害防制條例第
    2 條第2 項第2 款規定之第2 級毒品而屬違禁物無訛，扣案
    之吸食器係被告所有並供其施用甲基安非他命犯行所用之物
    ，亦經其供述明確（見110 年度毒偵字第1074號卷第15頁）
    ；又上揭110 年度毒偵字第2908號案件查扣之吸食器1 組經
    送檢驗，以乙醇溶液沖洗吸食器，沖洗液進行鑑驗分析，檢
    出甲基安非他命成分，此有臺北榮民總醫院110 年3 月4 日
    北榮毒鑑字第C0000000號毒品成分鑑定書1 紙附卷可稽，該
    吸食器留有甲基安非他命成分，依目前科學技術，無論採何
    種方式均會有極微量毒品殘留而無法析離，均應整體視為查
    獲毒品，是該吸食器為含有甲基安非他命之違禁物，應依毒
    品危害防制條例第18條第1 項前段規定宣告沒收銷燬，檢察
    官就此誤為被告所有供其施用甲基安非他命所用之物，容有
    誤會，附此敘明。綜上，上揭扣案之白色結晶1 包、白色或
    透明晶體1 包及含甲基安非他命成分之吸食器1 組，均屬毒
    品危害防制條例第2 條第2 項第2 款規定之第2 級毒品，核
    均屬違禁物；另扣案之吸食器2 組均係被告所有，並分別供
    其上揭施用甲基安非他命所用之物，核均屬其所有並供其犯
    罪所用之物，揆諸上開說明，均應分別宣告沒收銷燬、沒收
    。至盛裝上開甲基安非他命之外包裝袋，因其上殘留之毒品
    難以析離，且無析離之實益與必要，應視同毒品，併予沒收
    銷燬；又毒品送鑑耗損部分，既已用罄滅失，自無庸宣告沒
    收銷燬。據上，本件聲請核屬有據，應予准許。
四、依刑事訴訟法第455 條之36第2 項，裁定如主文。
中    華    民    國   110    年    10    月    5     日
                  刑事第十三庭  法  官  簡方毅
以上正本證明與原本無異。
如不服本裁定，應於裁定送達後5 日內向本院提出抗告狀。
                                書記官  施懿珊
中    華    民    國   110    年    10    月    7     日